【裁判字號】    99,訴,1936
【裁判日期】    990817
【裁判案由】    毒品危害防制條例
【裁判全文】
臺灣臺中地方法院刑事判決              99年度訴字第1936號
公  訴  人  臺灣臺中地方法院檢察署檢察官
被      告  甲○○
上列被告因毒品危害防制條例案件，經檢察官提起公訴（99年度
毒偵字第1157號），被告於準備程序中就被訴事實為有罪之陳述
，受命法官於聽取當事人之意見後，本院合議庭裁定改由受命法
官獨任以簡式審判程序審理，判決如下：
    主    文
甲○○施用第一級毒品，累犯，處有期徒刑壹年。
    犯罪事實及理由
一、甲○○前有違反麻醉藥品管理條例案件、槍砲彈藥刀械管制
    條例案件、轉讓第二級毒品罪等前科，並曾於民國八十九
    年間，因施用毒品案件，經依法院裁定送入戒治處所施以強
    制戒治，嗣經法院裁定停止戒治，所餘期間付保護管束確定
    ，於九十年二月十九日釋放(並於同日解送臺灣雲林監獄執
    行另案所處有期徒刑)，嗣於九十年八月十八日保護管束期
    滿未經撤銷視為執行完畢，並經臺灣雲林地方法院檢察署檢
    察官以九十年度戒毒偵字第一二○號為不起訴處分確定。
    九十一年間因施用第一、二級毒品案件，經法院判處有期徒
    刑十月、六月，應執行有期徒刑一年二月確定。九十三年
    間因施用第一、二級毒品案件，經法院判處有期徒刑一年、
    七月，應執行有期徒刑一年四月確定。嗣復經法院就上開所
    處有期徒刑一年、七月與其另因違反槍砲彈藥刀械管制條例
    案件、詐欺案件所處之有期徒刑一年四月、一年二月、六月
    ，均依中華民國九十六年罪犯減刑條例規定減刑為六月、三
    月又十五日、八月、七月、三月，並就減刑後所處之六月、
    三月又十五日、八月、三月定其應執行刑為有期徒刑一年六
    月確定，以上經接續執行後，甫於九十七年一月二十六日執
    行完畢。詎猶不知悔改，明知海洛因已列為毒品危害防制條
    例第二條第二項第一款所稱之第一級毒品，仍基於施用第一
    級毒品海洛因之犯意，於九十九年二月六日上午八時餘許，
    在彰化縣伸港鄉伸東國小旁友人住處內，以將第一級毒品海
    洛因摻入香煙內再點火吸其煙氣之方式，施用第一級毒品海
    洛因一次。嗣於九十九年二月六日十五時許，在臺中縣烏日
    鄉○○街八七號旁，因形跡可疑為警盤查，經警徵其同意後
    採其尿液送驗結果呈嗎啡陽性反應而查悉上情。
二、案經臺中縣警察局烏日分局報告臺灣臺中地方法院檢察署檢
    察官偵查起訴。
    理  由
一、本件被告甲○○所犯係死刑、無期徒刑、最輕本刑為三年以
    上有期徒刑以外之罪，其於準備程序中就被訴事實為有罪之
    陳述，經告知被告簡式審判程序之旨，並聽取公訴人及被告
    之意見後，本院合議庭認為適宜而裁定由受命法官獨任進行
    簡式審判程序，合先敘明。
二、上揭犯罪事實，業據被告甲○○於偵審中坦承不諱，且被告
    於上揭時地為警查獲後，經警採集其尿液送驗結果，確呈現
    海洛因代謝物之嗎啡陽性反應，此有詮昕科技股份有限公司
    出具之濫用藥物尿液檢驗報告一份(見警卷第九頁)存卷可稽
    ，足認被告自白與事實相符，堪可採信。又被告前於八十
    九年間，因施用毒品案件，經依法院裁定送入戒治處所施以
    強制戒治，嗣經法院裁定停止戒治，所餘期間付保護管束確
    定，於九十年二月十九日釋放(並於同日解送臺灣雲林監獄
    執行另案所處有期徒刑)，嗣於九十年八月十八日保護管束
    期滿未經撤銷視為執行完畢，並經臺灣雲林地方法院檢察署
    檢察官以九十年度戒毒偵字第一二○號為不起訴處分確定。
    九十一年間因施用第一、二級毒品案件，經法院判處有期
    徒刑十月、六月，應執行有期徒刑一年二月確定。九十三
    年間因施用第一、二級毒品案件，經臺灣雲林地方院以九十
    三年度訴字第三五三號判處有期徒刑一年、七月，應執行有
    期徒刑一年四月確定等節，有臺灣高等法院被告前案紀錄表
    一份在卷可憑。綜上所述，本案事證明確，被告犯行堪以認
    定。
三、核被告所為，係犯毒品危害防制條例第十條第一項之施用第
    一級毒品罪。被告施用第一級毒品前，持有第一級毒品之低
    度行為，應為其施用之高度行為所吸收，不另論罪。查，被
    告前於九十一年間因施用第一、二級毒品案件，經法院判處
    有期徒刑十月、六月，應執行有期徒刑一年二月確定。又於
    九十三年間因施用第一、二級毒品案件，經法院判處有期徒
    刑一年、七月，應執行有期徒刑一年四月確定。嗣復經法院
    就上開所處有期徒刑一年、七月與其另因違反槍砲彈藥刀械
    管制條例案件、詐欺案件所處之有期徒刑一年四月、一年二
    月、六月，均依中華民國九十六年罪犯減刑條例規定減刑為
    六月、三月又十五日、八月、七月、三月，並就減刑後所處
    之六月、三月又十五日、八月、三月定其應執行刑為有期徒
    刑一年六月確定，以上經接續執行後，於九十七年一月二十
    六日執行完畢，有臺灣高等法院被告前案紀錄表一份在卷可
    稽，其於受有期徒刑執行完畢後五年以內，再故意犯本件有
    期徒刑以上之罪，為累犯，應依法加重其刑。爰審酌被告前
    有違反麻醉藥品管理條例案件、槍砲彈藥刀械管制條例案件
    、轉讓第二級毒品罪等前科，有臺灣高等法院被告前案紀錄
    表一份在卷可按，並曾因施用毒品案件接受強制戒治處分，
    且曾因施用毒品案件，經法院先後二次判處罪刑確定並經執
    行完畢在案，竟無視於毒品對於自身健康之戕害及國家對於
    杜絕毒品犯罪之禁令，猶施用毒品不輟，再為本案犯行；惟
    姑念被告吸毒係戕害自己身心之行為及被告犯罪後於警詢中
    未直承本件犯行，嗣於偵審中尚能直承犯行之態度等一切情
    狀，量處如主文所示之刑。又本院斟酌前揭各情，再參酌被
    告於九十三年間因施用第一級毒品案件所處之有期徒刑一年
    之犯罪情節係「被告自九十三年四月二十五日起至同年月二
    十六日上午八時許止，連續施用第一級毒品海洛因多次」，
    有臺灣雲林地方法院九十三年度訴字第三五三號刑事確定判
    決一份在卷可參，該案犯罪情節較本案為重等情，因認
    本件檢察官具體求處有期刑一年二月稍嫌過重。又被告於偵
    查中雖曾供稱其上手為「林高瑞」，惟偵查機關並未因而查
    獲其他正犯或共犯，有臺灣臺中方法院檢察署函一份在卷可
    按(見本院卷末)，本件被告尚無毒品危害防制條例第十七條
    第一項減輕或免除其刑規定之適用(最高法院九十九年度臺
    上字第二五二一號、第二三七一號、第一五一三號、第三七
    三號判決意旨參照)，均附此敘明。
據上論斷，應依刑事訴訟法第二百七十三條之一第一項、第二百
九十九條第一項前段，毒品危害防制條例第十條第一項、第二十
三條第二項，刑法第十一條前段、第四十七條第一項，判決如主
文。
中    華    民    國    99    年    8     月    17    日
                  刑事第十五庭  法  官  江奇峰
以上正本證明與原本無異。
如不服本判決應於收受判決後10日內向本院提出上訴書狀，並應
敘述具體理由；其未敘述上訴理由者，應於上訴期間屆滿後20日
內向本院補提理由書（均須按他造當事人之人數附繕本）「切勿
逕送上級法院」。
                                書記官  江慧貞
中    華    民    國    99    年    8     月    17    日
附錄論罪科刑法條：
毒品危害防制條例第十條第一項：
施用第一級毒品者，處六個月以上五年以下有期徒刑。

司法院資訊處製作；財團法人民間司法改革基金會備份。
